臺灣高等法院刑事裁定　　　　　　　　 94年度毒抗字第432號
抗　告　人
即　被　告　甲○○
上列被告因違反毒品危害防制條例案件，不服台灣台北地方法院
中華民國94年10月19日裁定（ 94年度毒聲字第778號）提起抗告
，本院裁定如下：
    主  文
抗告駁回。
    理  由
一、原審裁定意旨略以：被告甲○○基於施用第二級毒品之犯意
    ，於民國94年7月20日下午2時25分許，為警採尿前回溯96小
    時內之某時許，在某不詳處所，施用第二級毒品安非他命一
    次；嗣於同年7月20日中午12時許，在台北縣新店市○○路5
    6號為警查獲。被告雖否認前揭犯行 ，惟被告之尿液經送檢
    驗結果，呈安非他命陽性反應，有臺灣檢驗科技股份有限公
    司濫用藥物檢驗報告可稽，被告施用第二級毒品犯行堪予認
    定 ，爰依毒品危害防制條例第20條第1項及觀察勒戒處分執
    行條例第3條第1項之規定，裁定將被告送勒戒處所觀察、勒
    戒等語。
二、抗告意旨略以：其並無施用安非他命犯行，其尿液中之安非
    他命反應 ，可能是長年且每天服用鎮定劑及管制藥品FN2所
    致云云。
三、本院經查：
  (一)被告於94年7月20日14時25分，為警採尿送驗後 ，由台灣檢
    驗科技股份有限公司濫用藥物實驗室以ＥＩＡ酵素免疫分析
    法為初步檢驗，再以ＧＣ－ＭＳ氣相層析質譜儀為確認檢驗
    ，確呈安非他命類陽性反應，此有該公司出具編號ＣＨ/200
    5/70796號濫用藥物尿液檢驗報告一紙在卷可參（ 見毒偵字
    卷第4頁）。
  (二)按毒品安非他命，早經行政院衛生署於79年10月19日以衛署
    藥字第904142號公告，禁止於醫療上使用，故凡醫療用藥品
    自不可能含有安非他命成分，此為公眾週知之事。準此可見
    被告若服用鎮定劑或其他藥物，其尿液中自不可能存留安非
    他命成分；且被告尿液中安非他命含量達737ng/ml、甲基安
    非他命含量達6760ng/ml，遠逾行政院衛生署公告值 ，益徵
    被告尿液中之安非他命反應，顯非因服用藥物所造成。又前
    揭尿液檢驗報告載明係以ＧＣ／ＭＳ（即氣相層析質譜儀分
    析法）方法作為確認檢驗之方式，而該方法之原理係檢品經
    氣化後，通過層析管分離純化，再將純化後之成分循序送入
    質譜儀做個別鑑定。因質譜儀所測定之圖譜，在化學上被公
    認具有指紋特性，可據以完全判定該檢品係為何種化合物。
    是法務部調查局即認為若以氣相層析質譜儀（ＧＣ／ＭＳ）
    作藥物及其代謝產物之定性及定量分析，幾乎不會有偽陽性
    反應產生，此經該局於87年9月28日以87發技1-1字第870745
    74號函釋明在案。綜上，足徵被告所辯，顯屬飾卸之詞，不
    足採信。本件事證明確，被告施用第二級毒品安非他命之犯
    行，堪予認定。
四、核原審依毒品危害防制條例第20條第1項、觀察勒戒處分執
    行條例第3條第1項，裁定令被告入勒戒處所觀察、勒戒，於
    法並無不合。本件抗告，為無理由，應予駁回。
據上論斷，依刑事訴訟法第412條，裁定如主文。
中　　華　　民　　國　　94　　年　　12　　月　　9 　　日
　　　　　　　　　刑事第二十二庭審判長法　官  林堭儀
                                      法　官  蔡明宏
                                      法　官  陳憲裕
以上正本證明與原本無異。
不得再抗告。
                                      書記官  劉育妃
中　　華　　民　　國　　94　　年　　12　　月　　13 　　日
